# 存货减值问题，急！

提问人：zc1973 时间：2020-10-06 11:33:07
陈老师：
我们的客户是一家主营图书批发、零售的公司， 2019 年公司储备了一批准备在 2020 年上半年销售的教辅图书，由于疫情影响，公司储备的教辅图书 2020 年1-4月严重滞销，错过了销售的黄金季节，该教辅图书有时效性，过期的教辅图书外销的可能性较小， 2020 年 5 月份我们进场审计时，对公司 2019 年末储备的这些教辅图书进行减值测试，估计该教辅图书的预计售价较低，出于谨慎性原则，我们对这些教辅图书计提了存货减值准备，但据大家的常规判断，新冠疫情属于资产负债表日后非调整事项，我们界定为由于疫情影响导致存货减值，是否和新冠疫情属于资产负债表日后非调整事项相矛盾，但我们在 2020 年 5 月份审计时，对公司 2019 年末的存货进行减值测试时，预计这些过期的教辅图书的预计售价确实较低，做出这一判断的原因，确实又是疫情的影响，现在我们感觉进退两难，不提减值，肯定不合理，会导致虚增资产，不符合谨慎性原则，如果计提，肯定和疫情相关，导致我们预计这些教辅图书的可变现净值较低，又和新冠疫情属于资产负债表日后非调整事项相矛盾，麻烦陈老师给我们指点一下，谢谢！

回答人：chenyiwei
如你所述，在对 2019 年度报表进行审计时，无论何时进场审计，新冠疫情的经济影响均属于资产负债表日后非调整事项，也就是在 2019 年末计提存货跌价准备时不应考虑其影响。这是基本原则性问题，不能以谨慎原则为由突破这一基本处理原则。
建议考虑以往经验，合理估计在不考虑疫情影响的前提下该批图书的可变现净值，据此计提 2019 年末的减值准备。
根据事后实际情况测算的可收回金额与不考虑疫情影响下估计的可收回金额之间的差额计入 2020 年度损益，并作为资产负债表日后非调整事项予以披露。